【裁判字號】    95,交聲,1272
【裁判日期】    950831
【裁判案由】    交管條例聲異
【裁判全文】
臺灣板橋地方法院交通事件裁定        95年度交聲字第1272號
異  議  人
即受處分人  甲○○
??????????送達處所：.
??????????
上列異議人因違反道路交通管理處罰條例案件，對於交通部公路
總局臺北區監理所於民國九十五年六月十六日所為北監自裁字裁
四○－ＢＤ0000000號裁決，聲明異議，本院裁定如下：
    主  文
異議駁回。
    理  由
一、按行為後法律或自治條例有變更者，適用行政機關最初裁處
    時之法律或自治條例；但裁處前之法律或自治條例有利於受
    處罰者，適用最有利於受處罰者之規定，行政罰法第五條定
    有明文。查本件違規行為發生後，道路交通管理處罰條例第
    四十五條業於民國九十四年十二月二十八日修正公布，並於
    九十五年七月一日施行，惟本件違規行為發生時及原處分機
    關之最初裁決時，均在該條例修正施行之前，揆諸上揭規定
    ，應適用修正前之規定，無新舊法比較適用問題，合先敘明
    。次按汽車駕駛人在多車道不依規定駕車者，處新臺幣（下
    同）六百元以上一千八百元以下罰鍰，並記違規點數一點，
    道路交通管理處罰條例第四十五條第四款、第六十三條第一
??項第一款分別定有明文。
二、異議人即受處分人甲○○於九十五年四月二十三日下午十一
    時一分許，駕駛車號Ｔ二－七三○六號自用一般小客車，北
    向行經高雄市○○路二三八號前時，行駛在機、慢車專用道
    而有「在多車道不依規定駕車」之違規事由，經高雄市政府
    警察局交通警察大隊員警依據固定設置之相機所拍照採證之
    照片製單予以舉發，嗣受處分人於九十五年六月二十二日應
    到案日期前之同年五月二十七日提出申訴，經原處分機關函
    請舉發單位調查結果，仍認受處分人有上開違規行為，乃於
    九十五年六月十六日依道路交通管理處罰條例第四十五條第
    四款（裁決書贅載第一項）及違反道路交通管理事件統一裁
    罰基準表之規定，裁處受處分人罰鍰九百元，並依同條例第
    六十三條第一項第一款（裁決書漏引第一款）規定記違規點
    數一點。
三、異議人即受處分人甲○○矢口否認有何違反道路交通管理處
    罰條例之行為，辯稱：當日擴建路全線路燈均未點亮，該道
    路右側為大型工廠，亦無適當照明設備，馬路右側亦種植行
    道樹，指示牌立於行道樹下方，當晚伸手不見五指狀況下，
    標示確實無法發揮其作用，復當晚車輛稀少，快慢車道行車
    速度相當快，又因無路燈關係，視線相當差，轉入外側車道
    純係欲右轉漁港路，為安全起見，轉入後雖發現路面漆有「
    機慢車專用道」字樣，無奈車道分隔係以水泥矮牆區隔，無
    法變換車道，除非立即倒車轉回原車道別無他法，但如倒車
    ，其危險性更大，只好選擇慢速前進云云。經查，異議人在
    多車道駕駛自小客車行駛在機慢車專用道之違規行為，業據
    其於聲明異議狀中自承不諱，並有卷附採證照片一幀可證，
    上開事實應堪認定。細觀上開照片及對照本院依職權去函舉
    發單位拍攝之上開路段機慢車專用道現場照片可知，該採證
    照片右上方及左上方處之黃色亮點，應為路燈無訛，異議人
    所執全線路燈均未點亮乙節已有可疑，又對照卷附現場圖及
    上開路段機慢車專用道現場照片，異議人遭相機拍攝違規處
    係經過新生路與新大路路口後，縱當日光線不足，惟該路口
    設置之標示明顯矗立未有他物遮掩，按汽車行駛時，駕駛人
    應注意車前狀況，異議人注意未及，顯有可歸責之處，況新
    生路與新衙路路口處亦設置有「慢車道（前鎮○○○○路）
    禁行汽車」之標示供行駛於中間車道之車輛注意遵行，異議
    人對此亦未注意，徒執上開空言置辯，洵不足採，是異議人
    確有在多車道不依規定駕車之違規行為屬實，本件事證明確
    ，應堪認定。從而，原處分機關援引首揭規定，裁以異議人
    罰鍰九百元並記違規點數一點，於法並無違誤，應予維持。
    本件異議人之異議為無理由，應予駁回。
據上論斷，應依道路交通案件處理辦法第十九條，裁定如主文。
中    華    民    國     95    年     8    月    31   日
                  臺灣板橋地方法院交通法庭
               ???      法  官  王綽光
以上正本證明與原本無異
如不服本裁定應於送達後5 日內向本院提出抗告狀
                           書記官  許清秋
中    華    民    國    95    年    9     月    4     日


司法院資訊處製作；財團法人民間司法改革基金會備份。
